最高法院刑事判決                              八十八年度台上字第二○九○號
    上  訴  人  甲○○
    選任辯護人  徐文宗律師
右上訴人因傷害致人於死案件，不服台灣高等法院台中分院中華民國八十七年七月二
十九日第二審判決（八十七年度上訴字第三四九號，起訴案號：台灣台中地方法院檢
察署八十六年度偵字第一八五二一、一九三六○號），提起上訴，本院判決如左：
    主  文
上訴駁回。
    理  由
按刑事訴訟法第三百七十七條規定，上訴於第三審法院，非以判決違背法令為理由，
不得為之。是提起第三審上訴，應以原判決違背法令為理由，係屬法定要件。如果上
訴理由狀並未依據卷內訴訟資料，具體指摘原判決不適用何種法則或如何適用不當，
或所指摘原判決違法情事，顯與法律規定得為第三審上訴理由之違法情形，不相適合
時，均應認其上訴為違背法律上之程式，予以駁回。本件原判決綜合調查證據之結果
，認上訴人甲○○犯有刑法第二百七十七條第二項前段傷害人之身體，因而致人於死
罪之事實，乃撤銷第一審之科刑判決，改判仍論上訴人以上開罪名，並依刑法第六十
二條前段自首之規定減輕其刑後，量處有期徒刑伍年，已詳認定犯罪事實之依據及
憑以認定之理由，並對上訴人否認犯罪之辯詞，如何不足採信，均已依據卷內資料予
以指駁及說明，從形式上觀察，原判決並無違背法令情形。又原判決係認定上訴人犯
普通傷害罪，致被害人黃秀銀死亡。而依上訴意旨所述，上訴人對其傷害被害人，及
被害人確因傷致死之事實，並未爭執，則上訴人究徒手毆擊黃秀銀身體三或四處，毆
擊何部位，何以會有六處傷痕，原判決事實欄雖未明白認定，詳細記載並於理由內說
明其所憑，但與判決主旨顯不生影響，不能任指為違法。又被害人係因遭上訴人毆擊
倒地，撞及彈簧床右下角，致頭部外傷導致蜘蛛網膜下腔出血，衍生中樞衰竭送醫不
治死亡，上訴人所辯被害人患有血管瘤，因血管瘤破裂致顱內出血不治死亡等語，如
何不足採，原判決理由一已詳述其調查審認之結果，並無違經驗法則及論理法則，上
訴意旨仍爭執被害人死亡，係因血管瘤破裂所導致，亦非適法之第三審上訴理由。再
本件事證已臻明確，原審未將相關卷證送請專業鑑定機關鑑定被害人死因，仍不能指
為調查未盡。此外，上訴人徒憑己意，對原審職權之適法行使及原判決理由已詳為論
斷之事項，任意爭辯，顯與法定上訴第三審之形式要件不符，其上訴違背法律上之程
式，應予駁回。
據上論結，應依刑事訴訟法第三百九十五條前段，判決如主文。
中      華      民      國    八十八    年      四      月    二十二    日
                              最高法院刑事第七庭
                                  審判長法官  謝  家  鶴
                                        法官  洪  文  章
                                        法官  花  滿  堂
                                        法官  陳  世  淙
                                        法官  洪  佳  濱
      右正本證明與原本無異
                                              書  記  官
中      華      民      國    八十八    年      四      月     三十     日
